【裁判字號】    99,審訴,1820
【裁判日期】    990825
【裁判案由】    毒品危害防制條例
【裁判全文】
臺灣高雄地方法院刑事判決            99年度審訴字第1820號
公  訴  人  臺灣高雄地方法院檢察署檢察官
被      告  甲○○
選任辯護人  李衍志律師
上列被告因毒品危害防制條例案件，經檢察官提起公訴（99年度
毒偵字第2302號），被告就被訴事實為有罪之陳述，經告知簡式
審判程序之旨，並聽取被告與公訴人之意見後，本院合議庭裁定
由受命法官獨任進行簡式審判程序，本院判決如下：
    主  文
甲○○施用第一級毒品，累犯，處有期徒刑玖月。
    事  實
一、甲○○前於民國87年間，因施用毒品案件，經本院裁定送觀
    察、勒戒，認有繼續施用毒品之傾向，再裁定令入戒治處所
    施以強制戒治、停止戒治、撤銷停止戒治，而於89年3 月30
    日強制戒治執行完畢釋放，由臺灣高雄地方法院檢察署檢察
    官以89年度戒毒偵字第543 號不起訴處分確定。又於89年間
    ，因施用毒品案件，經本院以89年度訴字第2097號判處有期
    徒刑7 月確定。另於96年、97年間，因施用毒品案件，經本
    院以97年度訴字第461 號、97年度審訴字第3669號，各判處
    有期徒刑7 月、8 月確定，兩案接續執行，於98年8 月25日
    縮短刑期假釋出獄，並於98年10月18日假釋期滿未經撤銷而
    視為執行完畢。詎甲○○仍不知悔改，竟基於施用第一級毒
    品之犯意，於99年1 月5 日晚間10時許，在其友人「阿鬨」
    位於高雄市○○區○○路住處，以將第一級毒品海洛因摻入
    香菸後，吸食含有海洛因成分煙氣之方式，施用第一級毒品
    海洛因1 次。嗣於99年1 月6 日晚間9 時許，經警通知前往
    高雄市政府警察局苓雅分局採尿送驗，結果呈嗎啡、可待因
    陽性反應，始獲上情。
二、案經高雄市政府警察局苓雅分局移送臺灣高雄地方法院檢察
    署檢察官偵查起訴。
    理  由
一、本件被告甲○○所犯係死刑、無期徒刑、最輕本刑為3 年以
    上有期徒刑以外之罪，其於準備程序中就被訴事實為有罪之
    陳述，經本院告知簡式審判程序之旨，並聽取公訴人及被告
    意見後，合議庭裁定由受命法官獨任進行簡式審判程序，合
    先敘明。
二、訊據被告對於上揭時、地，施用第一級毒品海洛因之事實，
    坦承不諱，而被告為警查獲所採之尿液檢體，經送高雄市立
    凱旋醫院以酵素免疫法及氣相層析質譜法檢驗結果，呈現嗎
    啡、可待因陽性反應，此有高雄市立凱旋醫院99年1 月25日
    濫用藥物尿液檢驗報告暨列管毒品人口尿液檢體採集送驗紀
    錄表（檢體編號：VＺ00000000000 號）各1 份附卷可稽，是
    被告施用第一級毒品之犯行，堪以認定，應予依法論科。
三、核被告所為，係犯毒品危害防制條例第10條第1 項之施用第
    一級毒品罪。被告持有第一級毒品後進而施用，其持有之低
    度行為應為施用之高度行為所吸收，故不另論其持有毒品罪
    。被告前因施用毒品案件，經法院分別判處有期徒刑7 月、
    8 月確定，兩案接續執行，並於98年10月18日執行完畢，有
    臺灣高等法院被告前案紀錄表1 份在卷可佐，是被告於有期
    徒刑執行完畢後，5 年內故意再犯本件有期徒刑以上之罪，
    為累犯，應依法加重其刑。又本件被告施用毒品案件，係因
    被告父親乙○○撥打電話向高雄市政府警察局苓雅分局民權
    路派出所警員楊仁見表示被告曾施用毒品，警員楊仁見因此
    通知巡邏警員呂福全，警員呂福全遂前往被告位於高雄市○
    ○區○○街103 之3 號住處，惟警員呂福全趕至被告前揭住
    處時，巧遇被告準備返回其前揭住處，因被告係毒品列管人
    口，且警員呂福全曾數度通知被告到場採尿，均因被告未在
    住處而列為行方不明人口，而未到場採尿，警員呂福全因而
    徵得被告同意至警局採尿送驗，始查獲本件施用第一級毒品
    犯行，業據證人楊仁見、呂福全到庭證述明確（見本院卷第
    64頁、第54頁至第55頁），核與證人即被告父親乙○○證稱
    ：其曾向警方報案表示被告有施用毒品等語相符，並參酌被
    告於99年1 月6 日接受警詢時，並未自白其於99年1 月5 日
    施用第一級毒品海洛因之犯罪事實，反而辯稱：其最後1 次
    施用毒品時間在96年7 月份左右云云，倘若被告確有自首之
    意思，而委由其父親乙○○向警方轉達，衡情被告不可能於
    警方詢問時，卻又矢口否認犯罪，堪認被告與證人乙○○於
    本院審理時陳稱：曾主動向警方供出毒品來源係綽號「阿鬨
    」之男子，被告係為引誘綽號「阿鬨」之男子云云，均僅係
    被告與證人乙○○片面之詞，蓋被告果真欲供出毒品來源，
    而配合警方查獲，理應由其主動至警局說明，藉以配合警方
    偵辦行動查緝，豈有委由其父親撥打電話之理，況且，證人
    楊仁見、呂福全如曾依被告之陳述，試圖查緝綽號「阿鬨」
    之男子，致無可能於本院審理時，均證稱：對於偵辦被告施
    用毒品來源之「阿鬨」一節，毫無印象等語，是被告與辯護
    人主張被告符合自首要件，以及符合毒品危害防制條例第17
    條之減刑要件，均有未合，而不可採。本院審酌被告前因施
    用毒品案件，經觀察、勒戒及強制戒治程序，由檢察官不起
    訴處分，再因多次施用毒品案件，經法院分別判刑確定，並
    先後於96年8 月20日、98年10月18日執行完畢後，仍不知悛
    悔，再次施用毒品自戕其身，顯然缺乏戒絕毒品之決心，惟
    念及被告於偵查中及本院審理中，業已坦承施用第一級毒品
    之事實，且其行為尚未害及他人，並斟酌被告之犯罪動機、
    手段，以及被告之智識程度等一切情狀，量處如主文所示之
    刑，以資懲儆。
據上論斷，應依刑事訴訟法第273 條之1 第1 項、第299 條第1
項前段，毒品危害防制條例第10條第1 項，刑法第11條前段、第
47條第1 項，判決如主文。
本案經檢察官杜妍慧到庭執行職務。
中    華    民    國    99    年    8     月    25    日
                  刑事第十庭  法  官  高增泓
以上正本證明與原本無異。
如不服本判決，應於收受送達後10日內向本院提出上訴書狀。
中    華    民    國    99    年    8     月    25    日
                              書記官  王淑娟
附錄本判決論罪科刑法條全文：
毒品危害防制條例第10條
施用第一級毒品者，處6月以上5年以下有期徒刑。
施用第二級毒品者，處3年以下有期徒刑。

司法院資訊處製作；財團法人民間司法改革基金會備份。
